Minutes et répertoires du notaire Adrien LAMARE, 8 mai 1773 - 1er mars 1811 (étude XXV)
Archives nationales
Minutes et répertoires du notaire Adrien LAMARE (étude XXV)
8 mai 1773 - 1er mars 1811
MC/ET/XXV/10 - MC/ET/XXV/37, MC/RE/XXV/2 - MC/RE/XXV/3
Etude XXV; Lamare, Adrien
Archives nationales de France
Minutes et répertoires: la loi 2008-696 du 15 juillet 2008 relative aux archives a fixé à 75 ans à compter de la date de l'acte, ou à 25 ans à compter de la date du décès de l'intéressé si ce délai est plus bref, le délai de communication des minutes et répertoires des notaires; ce délai est porté à 100 ans à compter de la date de l'acte si le document se rapporte à un mineur (code du Patrimoine, articles L213-2, 4e d et 5e).
Autres documents de l'étude (dossiers de clients, comptabilité...): s'agissant d'archives privées, ces documents sont communicables selon les modalités fixées par le déposant ou le donateur.
Certains documents ne sont pas accessibles en raison de leur mauvais état de conservation.
Versement
Accès aux instruments de recherche de tous les notaires de l’étude XXV
Archives de l'étude XXV
- Minutes d'Adrien LAMARE, 1770 - juin 1811; MC/ET/XXV/10 - MC/ET/XXV/37
  - Minutes. 1770 - 1773, MC/ET/XXV/10; registre
    Informations complémentaires:
    1770 à 1772, 23 mars: actes passés par-devant Jacques Durocher.
    1772, 25 avril à 1773, 15 avril: actes passés par-devant Louis Lamare.
    1773, 8 mai à 31 décembre: actes passés par-devant Adrien Lamare.
    Informations concernant le classement:
    Le niveau inférieur de description, quand il existe, correspond aux minutes d'actes. Toutes les minutes ne sont pas forcément décrites une à une. Les descriptions de ces minutes sont plus ou moins détaillées.
  - Minutes. 1774 - 1775, MC/ET/XXV/11; registre
    Le niveau inférieur de description, quand il existe, correspond aux minutes d'actes. Toutes les minutes de cette liasse ont été décrites une à une.
    - Renonciation par Nicolas Louis Michel Noblet, ouvrier à la Manufacture des tapisseries du Levant établi à Chaillot, faubourg de la Conférence, y demeurant paroisse Saint-Pierre-de-Chaillot, à la communauté qui a existé entre sa mère, Marguerite Françoise Marcel, aujourd'hui décédée, et son mari, Nicolas Louis Noblet, tailleur d'habits à Chaillot., 26 janvier 1774; MC/ET/XXV/11
      Origine de l'information:
      Acte analysé par le personnel du Minutier central des notaires de Paris.
      Date de création de la notice: 2015 (Sébastien Lagarde)
    - Contrat de mariage entre Georges Suire, compagnon charpentier, demeurant au port de Neuilly, paroisse de Villiers-la-Garenne, veuf de feue Madeleine Leroux, décédée et Jeanne Honorine Detriaux agée de vingt-et-un ans, fille mineure de Louis Detriaux, tailleur d'habits, et Louise Michelle Porlier Pagnon sa femme, demeurant chez ses père et mère audit Neuilly, même paroisse., 3 février 1774; MC/ET/XXV/11
    - Vente par Pierre François Gilbert, bourgeois de Paris, y demeurant faubourg du Roule, paroisse Saint-Jacques-Saint Philippe-près-la-Barrière, au profit de Pierre Joyeux, maître maçon entrepreneur de bâtiments, demeurant rue Saint-Honoré, paroisse Saint-Roch, de trente-trois perches et demi de terre ou environ, actuellement plantée de luzerne, située au terroir de Chaillot au lieu dit le fief de Rigodeau, pour la somme de 100 livres de prix., 17 avril 1774; MC/ET/XXV/11
    - Vente par les héritiers de Jean René Colignon, de son vivant charron, demeurant faubourg du Roule, paroisse Saint-Jacques-Saint Philippe, au profit de Jean François Cartry, charcutier, demeurant même lieu, de trois quartiers de terres situés au terroir de Clichy-la-Garenne, lieu dit Gueuleloup, pour la somme de 75 livres., 8 mai 1774; MC/ET/XXV/11
    - Vente par les héritiers d'Alexandre Ferrand, décédé, maître jardinier au profit de François Serre, maître tailleur d'habits demeurant rue de la Grande-Truanderie, paroisse Saint-Eustache, d'un quartier de terre labourable, en une pièce, situé au terroir du Roule près et hors la Barrière des Entrées, en face de l'hôtel seigneurial, pour la somme de 400 livres., 16 mai 1774; MC/ET/XXV/11
    - Vente par Jean Pierre Delabarbe, bourgeois, demeurant ordinairement à Fontainebleau, à l'hôtel des Fermes, paroisse Saint-Louis, à présent logé à Paris, rue Saint-Denis, à la Croix-de-Fer, paroisse Saint-Eustache,au profit de François Serre, maître tailleur d'habits à Paris, y demeurant, rue de la Grande-Truanderie, paroisse Saint-Eustache, de 12,5 perches de terre labourable, située au terroir du Roule, près et hors la Barrière des Entrées, en face de l'hôtel seigneurial pour la somme de 200 livres., 16 mai 1774; MC/ET/XXV/11
    - Bail à loyer par Aubin Bilbault, bourgeois, demeurant au Roule, pour trois, six ou neuf années, au profit de Jean Georges Pluichamps et Marie Madeleine Lenoble, sa femme, ainsi qu'à Jean Vallier et Geneviève Pluichamps, sa femme, tous charcutiers associés, demeurant avant à Nanterre et actuellement en ce lieu du Roule, d'une chambre au premier étage sur le derrière ayant vue tant sur le jardin que sur la cour d'une maison appartenant audit sieur Bilbault et située au haut du faubourg du Roule. Le présent bail est fait moyennant la somme de 100 livres de loyer pour chacune des trois, six ou neuf années., 24 mai 1774; MC/ET/XXV/11
    - Désistement de plainte par Jean Gravier, tailleur d'habits, au profit de Michel Glineur,chaudronnier, demeurant tous deux au Roule., 31 mai 1774; MC/ET/XXV/11
    - Vente par Louis Pharoux, bourgeois, demeurant à Chaillot, au profit de Me Antoine Xavier Hennequin, notaire et procureur au bailliage de Clichy et contôleur des actes au bureau de Monceau, y demeurant, d'une pièce de 1/2 arpent ou environ de terre labourable située au terroir de Clichy-la-Garenne, au lieu-dit La Couronne, pour une somme de 150 livres., 5 juin 1774; MC/ET/XXV/11
    - Désistement de plainte par Charles Demany, garçon perruquier, demeurant Cloître-Saint-Germain-l'Auxerrois, et Pierre Berrut, également garçon perruquier, demeurant au château des Tuileries, au profit des palfreniers du sieur Baurel., 15 juin 1774; MC/ET/XXV/11
    - Transport fait par les sieurs Chullot au profit des sieurs Lesguillier et consorts d'une somme de 800 livres, à prendre dans la somme de 1500 livres venant de la vente faite au profit de Claude Baudard de Saint-James, trésorier de la Marine, d'une pièce de terre labourable de 51 perches et demi situé au terroir de Neuilly., 23 juin 1774; MC/ET/XXV/11
    - Vente par Gabriel Nicolas Fournerot, bourgeois de Paris, et Marie Thérèse Poulain, son épouse, demeurant rue de Monceau, paroisse Saint-Gervais, au profit de Pierre Magû, dessinateur de jardin, et Marie Françoise Simonneau, son épouse, demeurant à Chaillot, rue de la Conférence de Paris, de deux corps de logis faisant partie d'une maison sise Grande-Rue de Chaillot plus, 195 perches de terre et demi de terres labourable situées aux terroirs de Chaillot et de Saint-Denis en dix pièces plus, 292 perches de terres labourables en quatorze pièces situées aux terroirs de Chaillot et de Saint-Denis plus, 2 arpens 70 perches de terres labourables en six pièces situées aux terroirs de Chaillot et de Saint-Denis plus, 3 quartiers et demi de terres labourables en deux pièces situées au terroir de Saint-Denis, lieu-dit Les Sablons plus, 3 quartiers de terre en une pièce sise au lieu-dit Les Sablons plus, 3 quartiers de terre en deux pièces situées au terroir de Saint-Denis au lieu-dit Les Grandes places plus 175 perches de terres laborables en deux pièces situées au terroir de Saint-Denis plus, 5 quartiers et demi de terre en deux pièces situées au terroir de Chaillot plus, 5 quartiers de terres labourables en deux pièces situées au terroir de Chaillot plus, 3 quartiers de terres en une pièce situées au terroir de Chaillot au lieu-dit Les Guizaux pour la somme totale de 8021 livres., 8 juillet 1774; MC/ET/XXV/11
    - Echange entre Claude Brice Emery, bourgeois de Paris, demeurant rue de Courcelles, derrière la barrière au Roule, paroisse Saint-Jacques-Saint-Philippe, et Thomas Homo, nourrisseur de bestiaux, demeurant à la plaine des Sablons, paroisse de Villiers-la-Garenne, de un arpent et demi de terre labourable en deux pièces situées au terroir de Villiers-la-Garenne contre un demi arpent de terre en luzerne située au terroir de Clichy au lieu-dit le Haut des Erramis, au Moulin Brûlé., 29 août 1774; MC/ET/XXV/11
    - Vente par Jean Delacharlerie, blanchisseur de linge, et Marguerite Collin, sa femme, demeurant au port de Neuilly, paroisse de Villiers-la-Garenne, au profit de Charles François Bailly, blanchisseur de linge, et Geneviève Leroi, sa femme, demeurant à Chaillot, d'une petite maison avec boutique, située à Chaillot, rue de Longchamps pour la somme de 1150 livres., 4 septembre 1774; MC/ET/XXV/11
    - Procuration donnée par les héritiers de feu Martin Lesguillers au profit de Jean Goux, bourgeois de Chaillot., 7 septembre 1774; MC/ET/XXV/11
    - Don mutuel entre Charles François Bailly, blanchisseur de linge et Geneviève Leroi, sa femme, demeurant tous deux à Chaillot, paroisse Saint-Pierre, de tous les biens qui se trouveront leurs appartenir au jour du décès du premier d'entre eux, pour que le survivant puisse jouir de la portion du prédécédé conformément à la coutume de Paris., 11 septembre 1774; MC/ET/XXV/11
    - Titre nouvel de 27 livres et 10 sols de rente par Charles François Bailly, blanchisseur de linge, et Geneviève Leroy, sa femme, demeurant à Chaillot, au profit de Julien Painblanc, maître épicier, demeurant à Chaillot., 11 septembre 1774; MC/ET/XXV/11
    - Bail à loyer pour six années par Antoine François Joseph Chanou, maître menuisier, demeurant à Paris, marché Daguesseau, porte Saint-Honoré, paroisse de La Madeleine-de-la-Ville-L'Evêque, à Adrien Fortin, maître fruitier, demeurant au Roule, et sa femme, pour une boutique et une maison situés au Roule, moyennant la somme de 230 livres de loyer pour chacune des six années., 14 septembre 1774; MC/ET/XXV/11
      Date de création de la notice: 2015 (Sébastien Lagarde).
    - Bail à loyer par Pierre Aubert, bourgeois de Paris, demeurant rue du Vertbois, paroisse Saint-Nicolas-des-Champs, pour neuf années, de sept arpents de terre ou environ en trois pièces dont deux situées au terroir de Clichy et un au terroir de Villiers-la-Garenne, pour la somme de 147 livres de loyer et fermages pour chacune des neuf années, au profit de François Singrelin, marchand de vin, demeurant en la plaine des Sablons, paroisse de Villiers-la-Garenne., 15 septembre 1774; MC/ET/XXV/11
    - Quittance donnée par les sieurs Chullot et consorts, au profit de Pierre Barbier, nourrisseur de bestiaux, demeurant à Neuilly, pour la somme de 227 livres 15 sols et 4 deniers pour une maison louée au village de Neuilly., 21 septembre 1774; MC/ET/XXV/11
    - Titre nouvel de trente sols de rente annuelle par Pierre Aubert, bourgeois de Paris, demeurant rue de Vertbois, paroisse Saint-Nicolas-des-Champs, au profit de la fabrique de Saint-Martin de Villiers-la-Garenne., 22 septembre 1774; MC/ET/XXV/11
    - Vente d'effets mobiliers et transport de commerce de blanchisseur par Etienne Roger et sa femme, blanchisseur de linge, demeurant au port de Neuilly, paroisse de Villiers-la-Garenne, au profit d'Antoine Avare, charretier, demeurant au dit Neuilly, moyennant la somme de 438 livres et 4 sols de prix principal., 28 septembre 1774; MC/ET/XXV/11
    - Transaction sur procès entre François Singrelin, marchand de vin, traiteur à la plaine des Sablns, y demeurant, paroisse Saint-Martin de Villiers-la-Garenne, et Jacques Caillaud, marchand de vin traiteur, demeurant à la plaine des Sablons, même paroisse., 30 septembre 1774; MC/ET/XXV/11
    - Inventaire fait à la requête de Pierre Potel, marchand fruitier, demeurant au Roule, après le décès de Marie Catherine Prévot, sa femme, le 17 août 1768, et d'Adrien Fortin, marchand fruitier, demeurant au Roule, veuf en première noce de Marie Marguerite Potel, tuteur de Marie Marguerite Fortin leur fille, agée de cinq ans, seule héritière de Marie Marguerite Fortin qui, elle même, est seule héritière de Marie Catherine Prévot., 8 octobre 1774; MC/ET/XXV/11
    - Obligation solidaire par Pierre Debrie, blanchisseur de linge, et Marie Anne Gillet, sa femme, demeurants au port de Neuilly, paroisse de Villiers-la-Garenne, au profit de Michel Saulnier, marchand épicier à Neuilly, y demeurant, pour la somme de 2772 livres 6 sols restante d'une plus grande somme pour fourniture de marchandise., 16 octobre 1774; MC/ET/XXV/11
    - Obligation par Hilaire Barbier, blanchisseur de linge, et sa femme, demeurant au port de Neuilly, paroisse de Villiers-la-Garenne, au profit de Michel Saulnier, marchand épicier à Neuilly, y demeurant, pour la somme de 1965 livres restante d'une plus grande somme pour fourniture de marchandise de soude., 17 octobre 1774; MC/ET/XXV/11
    - Titre nouvel de 7 livres et 10 sols de rente due par Jean-Baptiste Sageret, marchand de chevaux, demeurant à Passy, au profit de la fabrique de Saint-Pierre de Chaillot., 24 octobre 1774; MC/ET/XXV/11
    - Inventaire fait à la requête de Denis Vérité, marchand épicier, demeurant au Roule, Grande-Rue, paroisse Saint-Jacques-Saint-Philippe, après le décès de Marie Anne Charlotte Ploeque, sa femme., 26 octobre 1774; MC/ET/XXV/11
    - Rétrocession de bail par Jeanne Cholet, fille majeure, demeurant au Roule, paroisse Saint-Jacques-Saint-Philippe, à Noël Cholet, son frère, aubergiste, demeurant au Roule, et à sa femme Catherine Elisabeth Perrier, pour une maison située au Roule louée initialement à Aubin Billebaut, bourgeois au Roule., 27 octobre 1774; MC/ET/XXV/11
    - Transaction portant quittance et mainlevée d'opposition entre François Chastain, maître maçon, entrepreneur de bâtiments, demeurant au port de Neuilly, paroisse de Villiers-la-Garenne, François Lavigne, compagnon maçon, demeurant aussi au port de Neuilly, François Pierre Estancelin, bourgeois de Paris, y demeurant, et les sieurs Chullot, pour une somme de 305 livres et 16 sols., 31 octobre 1774; MC/ET/XXV/11
    - Désistement de plainte par Antoine Chanou, maître menuisier, demeurant à Paris, marché Daguesseau, faubourg Saint-Honoré, paroisse de la Madeleine-de-la-Ville-l'Evêque, contre Marie Jeanne Poisson, chairtutière, femme séparée de Pierre Robert Gaillard huissier, demeurant à Nanterre pour avoir jeté des ordures et immondices par les fenêtres., 4 novembre 1774; MC/ET/XXV/11
    - Obligation par Antoine Forest, négociant, et Marie Madeleine Perrée, sa femme demeurant à Lisieux, Grande-Rue, paroisse Saint-Germain, actuellement logé enla plaine des Sablons, chez François Singrelin, marchand de vin traiteur, demeurant en ce lieu, paroisse de Villiers-la-Garenne, de verser à François Singrelin la somme de 1300 livres pour nourriture et logement couvrant du 20 juillet 1773 jusqu'à ce jour., 13 novembre 1774; MC/ET/XXV/11
    - Désistement de plainte donnée par Pétronnille Bautray, femme séparée de Jacques Pinard, marchand de liqueur, demeurant en ce lieux du Roule, près la Barrière, au profit de François Offray, gagne-deniers., 4 décembre 1774; MC/ET/XXV/11
    - Désistement de plainte par Louis Malaizé, cocher de fiacre du sieur Jean Bricot, loueur de carosses, demeurant rue du Mûrier -Saint-Victor, paroisse Saint-Etienne, au profit de trois Anglais, Michel, Ygles et Mathiew, palefreniers, demeurant ordinairement à la plaine des Sablons, paroisse de Villiers-la-Garenne., 10 décembre 1774; MC/ET/XXV/11
    - Bail à loyer pour neuf années par Edouard Guisot, jardinier, demeurant en ce lieu du Roule, au profit de Michel Jacques Gosset, sellier, demeurant également au Roule, d'une partie de terrain de 102 pieds de longueur et 36 pieds de largeur à prendre dans la cour de la maison appelée La Brasserie, moyennant la somme de 120 livres pour chacune desdites neuf années., 12 décembre 1774; MC/ET/XXV/11
    - Mainlevée d'opposition donnée par Louis Pion, maître charpentier, demeurant au port de Neuilly, et Jean Ancelot, peintre et doreur, demeurant au Roule, au profit de Robert Lejeune, vitrier, demeurant à Neuilly., 16 décembre 1774; MC/ET/XXV/11
    - Quittance donné par Jean Delacharlerie, blanchisseur de linge, et Marguerite Collin, sa femme, demeurant au port de Neuilly, paroisse de Villiers-la-Garenne, à Charles François Bailly, blanchisseur de linge, et Geneviève Leroi, sa femme, demeurant à Chaillot, pour la somme reçue de 600 livres correspondant au restant du prix de vente d'une maison située à Chaillot., 29 décembre 1774; MC/ET/XXV/11
  - Minutes. 1776 - 1777, MC/ET/XXV/12; registre
  - Minutes. 1778, MC/ET/XXV/13; registre
  - Minutes. 1779 - 1780, MC/ET/XXV/14; registre
  - Minutes. 1781 - 1782, MC/ET/XXV/15; registre
  - Minutes. 1783 - 1784, MC/ET/XXV/16; registre
  - Minutes. 1785 - 1787, MC/ET/XXV/17; registre
    - Contrat de mariage entre Jean Baptiste Christophe Salembier, demeurant hors de Paris, diocèse de Paris, domestique, et Marie Françoise Marchais, demeurant rue du Bac, faubourg Saint-Germain, paroisse de Saint-Sulpice, diocèse de Paris., 31 janvier 1787; MC/ET/XXV/17
      Mariages à Paris en 1787 (3196 actes), par Delphine Dubois, Sandrine Dumas-Lefaure, Catherine Gauthier, 1994 (base de données migrée: voir contexte dans le Plan d’orientation général - Notaires de Paris, guides thématiques du Minutier).
      Date de création de la notice: 2002
      contrat de mariage; Bac (rue du); Saint-Germain (faubourg); Salembier, Jean-Baptiste-Christophe; Marchais, Marie-Françoise; employé de maison
    - Contrat de mariage entre Jacques Jouvin, demeurant hors de Paris, diocèse de Paris, nourrisseur de bestiaux, et Anne Geoffrin, demeurant rue Saint-Dominique, paroisse de Saint-Christophe-du-Gros-Caillou, diocèse de Paris., 23 octobre 1787; MC/ET/XXV/17
      contrat de mariage; Saint-Dominique (rue); Jouvin, Jacques; Geoffrin, Anne; ouvrier agricole; éleveur
  - Minutes. 1788 - 1790, MC/ET/XXV/18; registre
  - Minutes. 1791 - 1793, MC/ET/XXV/19; registre
  - Minutes. an III, vendémiaire - an III, fructidor, 14 vendémiaire an III (5 octobre 1794) - fructidor an III (20 septembre 1795); MC/ET/XXV/20; registre
  - Minutes. an IV - an V, an IV (23 septembre 1795) - an V (21 septembre 1797); MC/ET/XXV/21; registre
  - Minutes. an VI, an VI (22 septembre 1797) - an VI (21 septembre 1798); MC/ET/XXV/22; registre
  - Minutes. an VII, an VII (22 septembre 1798) - an VII (22 septembre 1799); MC/ET/XXV/23; registre
  - Minutes. an VIII, an VIII (23 septembre 1799) - an VIII (22 septembre 1800); MC/ET/XXV/24; registre
  - Minutes. an IX, an IX (23 septembre 1800) - an IX (22 septembre 1801); MC/ET/XXV/25; registre
  - Minutes. an X, an X (23 septembre 1801) - an X (22 septembre 1802); MC/ET/XXV/26; registre
  - Minutes. an XI, an XI (23 septembre 1802) - an XI (23 septembre 1803); MC/ET/XXV/27; registre
  - Minutes. an XII, an XII (24 septembre 1803) - an XII (22 septembre 1804); MC/ET/XXV/28; registre
  - Minutes. an XIII, an XIII (23 septembre 1804) - an XIII (22 septembre 1805); MC/ET/XXV/29; registre
  - Minutes. an XIV, vendémiaire - an XIV, nivôse, vendémiaire an XIV (23 septembre 1805) - 10 nivôse an XIV (1806); MC/ET/XXV/30; registre
    1805, 23 septembre- 31 décembre (An XIV, vendémiaire à 10 nivôse) et 1806.
  - Minutes. 1807, janvier - juin, janvier - juin 1807; MC/ET/XXV/31; registre
  - Minutes. 1807, juillet - décembre, juillet - décembre 1807; MC/ET/XXV/32; registre
  - Minutes. 1808, MC/ET/XXV/33; registre
  - Minutes. 1809, MC/ET/XXV/34; registre
  - Minutes. 1810, janvier - juin, janvier - juin 1810; MC/ET/XXV/35; registre
  - Minutes. 1810, juillet - décembre, juillet - décembre 1810; MC/ET/XXV/36; registre
  - Minutes. 1811, janvier - juin, janvier - juin 1811; MC/ET/XXV/37; registre
    1811, janvier au 1er mars: actes passés par-devant Adrien Lamare.
    1811, 4 mars à 30 juin: actes passés par-devant Denis Victor Huard-Delamarre.
- Répertoire(s) d'Adrien LAMARE, 8 mai 1773 - 1er mars 1811; MC/RE/XXV/2 - MC/RE/XXV/3
  - Répertoire. 1773, 8 mai - an VII, nivôse, 8 mai 1773 - 9 nivôse an VII (29 décembre 1798); MC/RE/XXV/2
    Informations concernant le classement et la cotation:
    Le niveau inférieur de description, quand il existe, correspond aux mentions d'actes contenues dans le répertoire. Parmi celles-ci, certaines peuvent y être décrites, de manière plus ou moins détaillée. Pour consulter l'acte proprement dit, il convient de rechercher la cote au niveau des articles (registre ou liasse) des minutes du notaire (cote de type 'MC/ET').
    - Contrat de mariageentre Jean Thomase et Jeanne Catherine Bienfait, 22 janvier 1780
      Mention dans le répertoire du notaire coté:
      MC/RE/XXV/2
      Informations concernant le classement et la cotation du document:
      Attention: la cote de répertoire (de type 'MC/RE') ne permet pas de consulter la minute de l'acte. ll convient de rechercher la cote de la minute (de type 'MC/ET') au niveau des articles (registre ou liasse) de minutes du notaire.
      L'accès aux images numérisées des pages du répertoire se fait au niveau de description supérieur (' Répertoire du notaire '), rubrique ' Consulter les archives numérisées associées'.
      Base Généanot des actes contenant des renseignements d'état civil, 1780-1790 par l'association La France généalogique, 2004-2012 (base de données migrée: voir contexte dans le Plan d’orientation général - Notaires de Paris, guides thématiques du Minutier).
      Date de création de la notice: 2006
      contrat de mariage; Thomase, Jean; Bienfait, Jeanne-Catherine
    - Inventaire après décès de Jeanne Antoinette Fursin, 14 février 1780
      inventaire après décès; Fursin, Jeanne-Antoinette
    - Inventaire après décès de Claude Roger, 16 février 1780
      inventaire après décès; Roger, Claude
    - Inventaire après décès d'Antoine Saint-Angel, 25 avril 1780
      inventaire après décès; Saint-Angel, Antoine
    - Inventaire après décès de Reine Garnier veuve Erschman, 19 juillet 1780
      inventaire après décès; Garnier, Reine; Erschman (veuve)
    - Contrat de mariage entre Chrystophe Samba domestique et Margueritte Gresle fille mineure, 6 septembre 1780
      contrat de mariage; Samba, Chrystophe; Gresle, Margueritte; employé de maison
    - Inventaire après décès de Marie Madeleine Hinet, 13 septembre 1780
      inventaire après décès; Hinet, Marie-Madeleine
    - Inventaire après décès du sieur Henry Blin, 14 septembre 1780
      inventaire après décès; Blin, Henry
    - Contrat de mariageentre Jacques Guillain Goullard et Marie Louise Pichot, 18 septembre 1780
      contrat de mariage; Goullard, Jacques-Guillain; Pichot, Marie-Louise
    - Inventaire après décès de Pierre Michel Dulud, 29 septembre 1780
      inventaire après décès; Dulud, Pierre-Michel
    - Inventaire après décès de Jacques André Theyau, 9 décembre 1780
      inventaire après décès; Theyau, Jacques-André
    - Notoriété pour les héritiers de Louise Leconte veuve de François Soyeux, 5 janvier 1781
      notoriété; Leconte, Louise; Soyeux, François
    - Contrat de mariageentre le sieur Claude Soyer, mineur, blanchisseur et la demoiselle Marine Victor Dulud, mineure, 17 janvier 1781
      contrat de mariage; Soyer, Claude; Dulud, Marine-Victor; teinturier blanchisseur
    - Inventaire après décès de Louis Jacques Martin, procureur au châtelet. scellés., 29 janvier 1781
      Inventaires après décès de 1781 (1797 actes), par Thierry Boudignon, v. 1995 (base de données migrée: voir contexte dans le Plan d’orientation général - Notaires de Paris, guides thématiques du Minutier).
      Date de création de la notice: 2004
      inventaire après décès; Martin, Louis-Jacques; procureur de justice (Ancien Régime)
    - Inventaire après décès de Monsieur Louis Jacques Martin, procureur au Chatelet, 29 janvier 1781